臺灣高等法院刑事判決               100年度上訴字第2433號
上  訴  人
即  被  告  葉順興
上列上訴人即被告因違反毒品危害防制條例案件，不服臺灣板橋
地方法院100 年度訴字第894 號，中華民國100 年6 月30日第一
審判決（起訴案號：臺灣板橋地方法院檢察署100 年度毒偵字第
929 號），提起上訴，本院判決如下：
    主  文
上訴駁回。
    理  由
一、按不服地方法院之第一審判決而上訴者，應向管轄第二審之
    高等法院為之。上訴書狀應敘述具體理由，上訴書狀未敘述
    上訴理由者，應於上訴期間屆滿後20日內補提理由書於原審
    法院，逾期未補提者，原審法院應定期間先命補正；第二審
    法院認為上訴書狀未敘述理由或上訴有第362 條前段之情形
    者，應以判決駁回之，但其情形可以補正而未經原審法院命
    其補正者，審判長應定期間先命補正，刑事訴訟法第361 條
    、第367 條，分別定有明文。所謂上訴書狀應敘述具體理由
    ，必係依據卷內既有訴訟資料或提出新事證，指摘或表明第
    一審判決有何採證認事、用法或量刑等足以影響判決本旨之
    不當或違法，而構成應予撤銷之具體事由，始克當之（例如
    ：依憑證據法則具體指出所採證據何以不具證據能力，或依
    憑卷證資料，明確指出所為證據證明力之判斷如何違背經驗
    、論理法則）；倘僅泛言原判決認定事實錯誤、違背法令、
    量刑失之過重或輕縱，而未依上揭意旨指出具體事由，或形
    式上雖已指出具體事由，然該事由縱使屬實，亦不足以認為
    原判決有何不當或違法者（例如：對不具有調查必要性之證
    據，法院未依聲請調查亦未說明理由，或援用證據不當，但
    除去該證據仍應為同一事實之認定），皆難謂係具體理由，
    俾與第二審上訴制度旨在請求第二審法院撤銷、變更第一審
    不當或違法之判決，以實現個案救濟之立法目的相契合，並
    節制濫行上訴（最高法院97年度臺上字第892 號判決參照）
    。是以上訴人之上訴書狀或補提之上訴理由書，雖有敘述上
    訴理由，惟並未具體敘述第一審判決有上述違法、不當情形
    ，即與未敘述具體理由無異，其所為上訴，即不符合上訴之
    法定要件。
二、經查，本件原審適用簡式審判程序，並以上訴人即被告葉順
    興（簡稱被告）於偵、審時之自白（見偵查卷第7 頁、第51
    頁、原審卷第35頁反面、第54頁反面、第55頁）、台灣檢驗
    科技股份有限公司民國100 年2 月15日濫用藥物檢驗報告（
    見偵查卷第62頁）、新北市政府警察局海山分局毒品案件尿
    液檢體編號及姓名對照表（見偵查卷第30頁）、交通部民用
    航空局航空醫務中心毒品鑑定書（見偵查卷第70頁）、扣案
    之第一級毒品海洛因2 包（驗餘淨重0.1270公克）等為據，
    認定被告基於施用第一級毒品海洛因之犯意，於100 年1 月
    19日下午1 時許，在新北市○○區○○路63號「華江賓館」
    505 室內，以注射方式施用第一級毒品海洛因1 次，確有施
    用第一級毒品海洛因之犯行；另說明被告所為係犯毒品危害
    防制條例第10條第1 項之施用第一級毒品罪，其施用前後持
    有第一級毒品海洛因之低度行為，為其施用第一級毒品海洛
    因之高度行為所吸收，不另論罪；又依本院被告前案紀錄表
    ，說明被告曾受有期徒刑執行完畢，其於5 年以內故意再犯
    本案有期徒刑以上之罪，為累犯，應依刑法第47條第1 項規
    定加重其刑；復審酌被告本件犯罪之動機、目的、手段、所
    生危害及其犯罪後之態度等一切情狀，量處有期徒刑8 月；
    另說明扣案之海洛因2 包（總驗餘淨重0.127 公克），均為
    第一級毒品，應依毒品危害防制條例第18條第1 項前段之規
    定，均宣告沒收銷燬之；扣案之注射針筒乙支，則為被告所
    有供上開犯罪所用之物，應依刑法第38條第1 項第2 款之規
    定，宣告沒收之等情，均已詳敘其所憑證據、認定理由及量
    刑依據，從形式上觀察並無任何採證認事、用法或量刑之不
    當或違法。被告收受判決後提起本件第二審上訴，其上訴理
    由略以：被告出獄後，一直努力在找工作，未能如願，導致
    心情苦悶，於徬徨無措時，經友人指點參與美沙冬替代療法
    ，診療之初適逢過年，在潛意識中，心魔的毒癮一時無法拔
    除，及自己意志力不夠堅定，又犯了以往的過錯，事後內心
    相當自責和後悔，經心理醫師善導和鼓勵，痛定思痛，改悔
    向上，繼續參加美沙冬替代療法，風雨無阻，不曾中斷，經
    數月診療，更加篤定平靜和自信，絕不再走回頭路，請給予
    被告改過自新的機會，酌量減刑云云。惟按量刑係法院就繫
    屬個案犯罪之整體評價，為事實審法院得依職權自由裁量之
    事項，量刑判斷當否之準據，應就判決之整體觀察為綜合考
    量，苟已斟酌刑法第57條各款所列情狀，而未逾越法定刑度
    ，如無偏執一端，致有明顯失出失入之恣意為之情形，上級
    審法院即不得單就量刑部分遽指為不當或違法。查原判決就
    如何量定被告宣告刑之理由，業已審酌刑法第57條各款情形
    ，量處有期徒刑8 月，並未逾越職權，亦未違反比例原則，
    亦無其他失出或失入之違法或失當之處。核被告之上訴意旨
    ，要係徒憑己意，任意指摘原審量刑過重，顯非依據卷內既
    有訴訟資料或提出新事證，指摘或表明第一審判決有何採證
    認事、用法或量刑等足以影響判決本旨之不當或違法，而構
    成應予撤銷之具體事由。揆諸上開規定及說明，本件上訴顯
    無具體理由而不合法定程式，應予駁回，並不經言詞辯論為
    之。
三、據上論斷，應依刑事訴訟法第367 條前段、第372 條，判決
    如主文。
中    華    民    國    100    年    8    月    23    日
                  刑事第十九庭  審判長法  官  鄧振球
                                      法  官  張江澤
                                      法  官  潘翠雪
以上正本證明與原本無異。
如不服本判決，應於收受送達後10日內向本院提出上訴書狀，其
未敘述上訴之理由者並得於提起上訴後10日內向本院補提理由書
（均須按他造當事人之人數附繕本）「切勿逕送上級法院」。
                                      書記官  朱家賢
中    華    民    國    100    年    8    月    23    日
附錄：本案論罪科刑法條全文
毒品危害防制條例第10條
施用第一級毒品者，處 6 月以上 5 年以下有期徒刑。
施用第二級毒品者，處 3 年以下有期徒刑。